【裁判字號】    97,交易,221
【裁判日期】    971119
【裁判案由】    公共危險等
【裁判全文】
臺灣桃園地方法院刑事判決             97年度交易字第221號
公  訴  人  臺灣桃園地方法院檢察署檢察官
被      告  甲○○原名翁玉良.
上列被告因過失重傷害及公共危險等案件，經檢察官提起公訴（
97 年 度偵字第5684號），本院判決如下︰
    主  文
甲○○因過失傷害人致重傷，處有期徒刑參月；又服用酒類不能
安全駕駛動力交通工具而駕駛，累犯，處有期徒刑玖月；應執行
有期徒刑拾壹月。
    事  實
一、甲○○年紀輕輕，素行不良，前於民國86年間因違反麻醉藥
    品管理條例，經台灣高等法院於86年4 月17日判處有期徒刑
    6 月確定；又於91年間因行使偽造有價證券等罪，經臺灣台
    北地方法院於92年7 月31日判處有期徒刑5 月確定；再於93
    年間因行使偽造信用卡等罪，最高法院於94年7 月7 日駁回
    上訴而維持台灣台中地方法院之判決即判處其有期徒刑6 月
    確定，其甫於95年7 月16日執行完畢；又於95年間因由自動
    櫃員機不正提領他人款項，而經本院中壢簡易庭於95年11月
    6 日判處有期徒刑4 月確定，後經減刑為有期徒刑2 月，甫
    於96年7 月16日執行完畢。詎不知悔改，明知飲用酒類後其
    吐氣所含酒精濃度超過0.25MG/L不得駕車；在無速限標誌或
    標線之路段，行車時速不得超過50公里；又駕駛人應注意車
    前狀況，並隨時採取必要之安全措施；再駕駛人駕駛汽車，
    應遵守道路交通標線之指示；又道路交通標誌標線號誌設置
    規則第149 條第1 款第8 項規定「雙黃實線設於路段中，用
    以分隔對向車道，並雙向禁止超車、跨越或迴轉」；而依當
    時客觀情形又無不能注意之情事，竟疏未注意，於97年1 月
    11日晚間11時許，在桃園縣楊梅鎮○○路某小吃店飲酒後，
    已不能安全駕駛動力交通工具，竟仍駕駛車牌AF-2171 號自
    小客車附載黃漢鵬及丙○○（黃漢鵬坐右前座，丙○○坐後
    座）上路，嗣於翌日（12日）凌晨0 時50分許，沿桃園縣楊
    梅鎮○○路，由校前路往台一線方向行駛，途經該路260 號
    前時，因不勝酒力致未注意車前狀況，且又以超過時速100
    公里之高速行駛於對向車道之內側車道，致失控而以其左前
    車頭猛力撞及路邊某公司兼住宅之圍牆，其之車頭並呈180
    度大迴轉、朝往校前路之方向而停於往台一線之外側車道，
    致黃漢鵬因而受有頭部外傷、右額顳頂葉硬膜下、硬膜外出
    血併腦水腫、延遲性顱內出血併顱內高壓及右顱骨缺損等傷
    害，且現仍遺有左側肢體輕微偏癱、右側顏面神經麻痺及智
    商些微受損之難以回復之重傷結果。而甲○○本身亦受傷經
    送往天成醫院救治，並抽血檢驗，其血液酒精濃度達259.81
    MG/DL ，經換算酒精測試值為1.29MG/L。丁○○警員到場處
    理時，甲○○與黃漢鵬均已送天成醫院急診，丁○○警員與
    丙○○至天成醫院後，丁○○詢問甲○○是否為上開車輛之
    駕駛，甲○○自承之，而向警方自首。
二、案經黃漢鵬之父乙○○訴由桃園縣政府警察局楊梅分局報告
    臺灣桃園地方法院檢察署檢察官偵查起訴。
    理  由
一、訊據被告甲○○對於上開事實坦承不諱，核與證人丙○○於
    警訊之證詞（被告未於言詞辯論終結前對其之證詞聲明異議
    ，且本院審酌該證詞作成之情況，並無任何證據顯示係遭刑
    求逼供，其該項警訊證詞，依刑事訴訟法第159 條之5 之規
    定，具有證據能力）之證詞互核相符。再查，依卷附道路交
    通事故現場圖及現場照片顯示，被告車輛之煞車痕係自對向
    車道之內側車道開始延伸，其之煞車痕總長約有50餘公尺，
    此並有證人即處理警員丁○○於本院審理時之證詞可憑，是
    可見被告於案發前係超速行駛於對向車道之內側車道之事實
    。此外，並有道路交通事故調查報告表1 份、現場及車損照
    片24幀、桃園縣警察局舉發違反道路交通管理事件通知單二
    紙、天成醫院急診生化檢驗報告1 紙在卷可稽。按飲用酒類
    後其吐氣所含酒精濃度超過0.25MG/LMF不得駕車；在無速限
    標誌或標線之路段，行車時速不得超過50公里；又駕駛人應
    注意車前狀況，並隨時採取必要之安全措施；再駕駛人駕駛
    汽車，應遵守道路交通標線之指示，道路交通安全規則第
    114 條第2 款、第93條第1 項第1 款、第94條第3 項、第90
    條分別定有明文；又道路交通標誌標線號誌設置規則道路交
    通標誌標線號誌設置規則第149 條第1 款第8 項規定「雙黃
    實線設於路段中，用以分隔對向車道，並雙向禁止超車、跨
    越或迴轉」；本件被告駕駛汽車行經前開路段，本應注意上
    述規定，且依當時狀況，又非不能注意，竟疏未注意，以致
    肇事，其過失至為明顯。又被害人黃漢鵬因本件車禍而受有
    頭部外傷、右額顳頂葉硬膜下、硬膜外出血併腦水腫、延遲
    性顱內出血併顱內高壓及右顱骨缺損等傷害，且現仍遺有左
    側肢體輕微偏癱、右側顏面神經麻痺及智商些微受損之難以
    回復之重傷結果，有天成醫院診斷證明書1 紙、該醫院97年
    3 月31日天成秘字第97033102號函1 紙在卷足稽，是被告之
    過失與被害人之受傷具有因果關係，且被害人現因本件車禍
    已構成重傷害之結果，被告自應負過失重傷害罪責。又查，
    被害人係搭乘被告所駕上開自小客車，以擴展其行動領域，
    是被告之上開過失，被害人亦應同負其責（即責任各半），
    而屬與有過失。末以，證人丁○○於本院審理時證稱「我到
    達現場後，駕駛人和右邊的乘客黃漢鵬都已經送醫了，還有
    一個乘客丙○○沒有受傷還在現場，我和丙○○一起去醫院
    後，到醫院之後，我先問被告是不是駕駛，被告坦承他是駕
    駛，然後我就和丙○○確認，丙○○就指著被告說是被告開
    的車。」是被告自符自首要件。
二、核被告所為係犯刑法第284 條第1 項後段之過失重傷害罪、
    第185 條之3 之服用酒類不能安全駕駛罪。被告有上開前科
    ，於執行完畢5 年內再故意犯刑法第185 條之3 之罪，就該
    罪言之，其為累犯，應依刑法第47條第1 項之規定加重刑。
    被告酒醉駕車，因而致人受傷，而應負本件刑事責任，是其
    所犯刑法第185 條之3 之罪，自應依道路交通管理處罰條例
    第86條第1 項之規定遞加重其刑。被告犯後自首，是對其所
    犯刑法第284 條第1 項後段之罪，自應依刑法第62條前段之
    規定減輕之。被告所犯前開二罪，犯意各別，行為互殊，應
    分論併罰之。爰審酌被告於本案之酒精濃度高達1.29MG/L，
    顯已對其他用路人之生命、身體法益構成嚴重危害、被告之
    過失程度甚大、被告之嚴重過失造成被害人一生難以回復之
    重大傷害、被告犯後不思與被害人及其家屬和解、甚至於本
    院審理期間一度經警拘提到案後又無故不於97年9 月24日到
    庭接受審理、其之犯後態度造成被害人及其家屬更大之傷害
    、且其年紀輕輕卻前科累累素行不良、被害人與有過失等一
    切情狀，量處如主文所示之刑，並依刑法第51條第5 款之規
    定定其應執行之刑。
據上論斷，應依刑事訴訟法第299 條第1 項前段，道路交通管理
處罰條例第86條第1 項，刑法第284 條第1 項後段、第185條之3
、第47條第1 項、第62條前段、第51條第5 款，刑法施行法第1
條之1 第1 項、第2 項前段，判決如主文。
本案經檢察官徐文豪到庭執行職務
中    華    民    國    97    年    11    月    19    日
                    交通法庭    法  官  曾雨明
以上正本證明與原本無異。
如不服本判決應於收受判決後10日內向本院提出上訴書狀，並應
敘述具體理由。其未敘述上訴理由者，應於上訴期間屆滿後20日
內向本院補提理由書(均須按他造當事人之人數附繕本)「切勿逕
送上級法院」。
                                書記官  施春祝
中    華    民    國    97    年    11    月    19    日
附錄論罪法條：
中華民國刑法第284條第1項後段
因過失傷害人者，處 6 月以下有期徒刑、拘役或 5 百元以下罰
金，致重傷者，處1 年以下有期徒刑、拘役或5 百元以下罰金。
中華民國刑法第185條之3
服用毒品、麻醉藥品、酒類或其他相類之物，不能安全駕駛動力
交通工具而駕駛者，處1 年以下有期徒刑、拘役或科或併科15萬
元以下罰金。


司法院資訊處製作；財團法人民間司法改革基金會備份。
